臺灣臺中地方法院刑事判決　　　　　　　　　　　　九十三年度易字第二七六七號
　　公　訴　人　臺灣臺中地方法院檢察署檢察官
　　被　　　告　甲○○
右列被告因違反商標法案件，經檢察官聲請簡易判決處刑（聲請案號：九十三年度偵
字第一八四三二號），經本院臺中簡易庭認不宜以簡易判決處刑，簽由本院刑事庭改
依通常程序審理，經本院合議庭裁定改依簡式審判程序審理，判決如左：
    主  文
甲○○連續明知未得商標權人同意，於同一商品，使用相同之註冊商標之商品而販賣
，處拘役伍拾日，如易科罰金，均以佰元折算壹日。扣案如附表二所示之仿冒商品
，均沒收。
    犯罪事實
一、甲○○明知如附表一所示之圖樣，分別係瑞士商．香奈兒股份有限公司（下稱香
    奈兒公司）、義大利商．固喜歡固喜公司（下稱固喜公司）、義大利商．普魯嘉
    里公司（下稱普魯嘉里公司）、荷蘭商．卡地亞國際公司（下稱卡地亞公司）、
    法商．克麗絲汀迪奧高巧股份有限公司（下稱迪奧公司）、法商．路易威登馬爾
    悌耶公司（下稱路易威登公司）、義大利商．芬蒂艾德有限公司（下稱芬蒂艾德
    公司）向我國經濟部中央標準局（該局於民國八十八年一月二十六日起改制為經
    濟部智慧財產局）申請註冊，於附表一所示專用期限內，就表列所指定之專用商
    品，取得商標專用權之商標圖樣（註冊號數、專用期限及指定使用之商品均詳如
    附表一所載），現均仍在商標專用期限內。且明知真實姓名、年籍均不詳之成年
    男子，所販賣之如附表二所示商品，未經香奈兒公司等如附表一所示公司同意或
    授權，卻與前開公司所生產或授權製造而使用有如附表一所示商標圖樣之商品，
    屬於同一商品，且於各該商品使用相同於前開公司取得商標權之附表一所示商標
    圖樣，屬仿冒品，竟基於轉售圖利之概括犯意，於九十三年十月一日，在臺中市
    ○○路「林森戲院」對面，以每件飾品新臺幣（下同）數十元至一百餘元不等之
    代價，購入如附表二所示之飾品，於同年月六日，在臺中市○區○○街第三市場
    Ｂ三九號，以每件飾品一百九十九元之價格，連續販賣前開購入之仿冒商品予不
    特定客人，共售出二件該等仿冒商品。嗣為警於九十四年十月六日十八時三十分
    許，在上址查獲，並扣得如附表二所示之仿冒商品。
二、案經香奈兒公司等如附表一所示之公司訴由內政部警政署保安警察第二總隊第三
    大隊第一中隊報告臺灣臺中地方法院檢察署檢察官偵查後，聲請簡易判決處刑，
    經本院臺中簡易庭認不宜以簡易判決處刑，簽由本院刑事庭改依通常程序審理。
    理  由
一、右揭事實，業據被告甲○○坦承不諱，且如附表一所示之商標圖樣，係香奈兒公
    司、固喜公司、普魯嘉里公司、卡地亞公司、迪奧公司、路易威登公司、芬蒂艾
    德公司分別向我國經濟部中央標準局（八十八年一月二十六日改制為智慧財產局
    ）註冊取得之商標專用權者，於附表一表列所示專用期限內，就表列所指定之專
    用商品，取得商標專用權之商標圖樣，且現仍在商標專用期限內等情，有經濟部
    中央標準局商標註冊證影本、經濟部智慧財產局商標資料檢索服務查詢資料數紙
    附卷足憑。而扣案如附表二所示之仿冒商品，並非香奈兒公司、固喜公司、普魯
    嘉里公司、卡地亞公司、迪奧公司、路易威登公司、芬蒂艾德公司所生產或授權
    生產之真品，惟各該仿冒商品之種類項目及所使用之圖樣，與如附表一所示之「
    專用商品」欄所示之商標專用商品相同乙節，業據告訴代理人乙○○（香奈兒公
    司、固喜公司、普魯嘉里公司、卡地亞公司）、周金城律師、郭美絹師（迪奧公
    司）、李彥欣律師（路易威登公司、芬蒂艾德公司）分別於警訊、偵查中指述綦
    詳，並有告訴代理人乙○○所出具之鑑定證明書（偵查卷第一一頁）、迪奧公司
    鑑定人黃婷婷出具之鑑識證明書（偵查卷第二九頁）、李彥欣律師出具之路易威
    登產品鑑定意見書、芬蒂產品鑑定意見書（偵查卷第三三頁至第三六頁）各乙份
    附卷可稽，此外復有查獲現場照片數張在卷足參，及如附表二所示之仿冒商品扣
    案可資佐證，足認被告向該名不詳成年男子所購入，並販售之如附表二所示之仿
    冒商品，係使用相同於香奈兒公司、固喜公司、普魯嘉里公司、卡地亞公司、迪
    奧公司、路易威登公司、芬蒂艾德公司享有商標專用權之如附表一所示商標圖樣
    之同一商品，要屬無疑。又被告供承其知悉所購入如附表二所示商品均係仿冒品
    ，並以高於其購入之價格賣出，則被告對於如附表二所示之商品，均係仿冒商品
    ，本即知悉，猶基於轉賣圖利之目的而予以販賣甚明。綜上，本件事證明確，被
    告犯行應堪認定，應予依法論科。
二、核被告甲○○所為，係犯商標法第八十二條之明知為仿冒商標商品而販賣罪。又
    被告先後多次販賣仿冒商標商品之犯行，時間緊接，方法相同，犯罪構成要件亦
    屬相同，顯係基於概括犯意，反覆為之，為連續犯，應依刑法第五十六條之規定
    論以一罪，並加重其刑。爰審酌被告未有前科，素行良好，有臺灣臺中地方法院
    檢察署刑案資料查註紀錄表、臺灣高等法院被告全國前案紀錄表各乙份在卷可憑
    ，其明知其所販賣者均係仿冒商品，竟為圖私利，而予以販售，其行為已對香奈
    兒公司等如附表一所示公司之商譽造成損害，且就真正商標權所表彰之品質亦生
    影響，並破壞我國致力於智慧財產權保護之國際聲譽，然考及所查獲之仿冒商品
    數量非鉅，僅販售二件仿冒商品，所得甚微，且犯後已坦承犯行，態度尚屬良好
    等一切情狀，量處如主文所示之刑，並諭知易科罰金之折算標準。
三、至扣案如附表二所示之仿冒商品，係被告違反商標法第八十二條明知為仿冒商標
    商品而販賣罪所販賣之商品，爰均依同法第八十三條之規定，均沒收之。
據上論斷，應依刑事訴訟法第四百五十二條、第二百七十三條之一第一項、第二百九
十九條第一項前段，商標法第八十二條、第八十三條，刑法第十一條、第五十六條、
第四十一條第一項前段，罰金罰鍰提高標準條例第二條，判決如主文。
中  華      民      國    九十四    年      四      月      八      日
                                    臺灣臺中地方法院刑事第五庭
                                        法  官  劉麗瑛
右正本證明與原本無異。
如不服本判決，應於送達後十日內向本院提出上訴狀（須附繕本），上訴於臺灣高等
法院臺中分院。
                                        書記官
中      華      民      國    九十四    年      四      月      八      日
附錄論罪科刑法條
商標法第八十二條
明知為前條商品而販賣、意圖販賣而陳列、輸出或輸入者，處一年以下有期徒刑、拘
役或科或併科新臺幣五萬元以下罰金。
【附表一】
一、瑞士商．香奈兒股份有限公司相關商標圖樣之商標專用權
┌───────┬───────┬──────┬─────────────┐
│商標圖樣      │  有效期限    │  審定號數  │   專    用     商    品  │
├───────┼───────┼──────┼─────────────┤
│              │七十二年四月十│第二○九二八│人造珠寶及人造珠寶所鑲製之│
│              │六日至九十七年│六號        │戒指、手鍊、項鍊、胸針、耳│
│              │三月三十一日  │            │環、耳環夾                │
│              │              │            │                          │
└───────┴───────┴──────┴─────────────┘
二、義大利商．固喜歡固喜公司相關商標圖樣之商標專用權
┌───────┬───────┬──────┬─────────────┐
│商標圖樣      │  有效期限    │  審定號數  │   專    用     商    品  │
├───────┼───────┼──────┼─────────────┤
│              │七十年五月十六│第一五二八六│貴金屬、金鋼鑽、珠玉、珊瑚│
│              │日至一○○年五│一號        │、水晶、瑪瑙、寶石        │
│              │月十五日      │            │                          │
│              │              │            │                          │
└───────┴───────┴──────┴─────────────┘
三、義大利商．普魯嘉里公司相關商標圖樣之商標專用權
┌───────┬───────┬──────┬─────────────┐
│商標圖樣      │  有效期限    │  審定號數  │   專    用     商    品  │
├───────┼───────┼──────┼─────────────┤
│寶格麗        │六十九年十二月│第一四四七一│由貴金屬及半金屬與寶石製造│
│              │一日至九十九年│○號        │之加工或部分加工、古典式或│
│              │十一月三十日  │            │現代式之珠寶              │
│              │              │            │                          │
└───────┴───────┴──────┴─────────────┘
四、荷蘭商．卡地亞國際公司相關商標圖樣之商標專用權
┌───────┬───────┬──────┬─────────────┐
│商標圖樣      │  有效期限    │  審定號數  │   專    用     商    品  │
├───────┼───────┼──────┼─────────────┤
│              │六十八年十一月│第一二三○八│貴金屬、金鋼鑽、珠玉、珊瑚│
│              │一日至九十八年│四號        │、水晶、瑪瑙、寶石、耳環、│
│            │十月三十一日  │            │項鍊、手鍊、戒子、裝飾用別│
│              │              │            │針、胸針                  │
└───────┴───────┴──────┴─────────────┘
五、法商．克麗絲汀迪奧高巧股份有限公司相關商標圖樣之商標專用權
┌───────┬───────┬──────┬─────────────┐
│商標圖樣      │  有效期限    │  審定號數  │   專    用     商    品  │
├───────┼───────┼──────┼─────────────┤
│              │七十一年十月一│第○○八○七│各種百貨含鐘錶、服飾、化粧│
│              │日至一○一年九│七號        │品、手提包、皮箱、娃娃、陶│
│              │月三十日      │            │瓷製品、玻璃製品及五金製品│
│              │              │            │、傢俱及傘、衣服、首飾、皮│
│              │              │            │製品等                    │
└───────┴───────┴──────┴─────────────┘
六、法商．路易威登馬爾悌耶公司相關商標圖樣之商標專用權
┌───────┬───────┬──────┬─────────────┐
│商標圖樣      │  有效期限    │  審定號數  │   專    用     商    品  │
├───────┼───────┼──────┼─────────────┤
│              │七十九年四月二│第四一八○七│行李箱、手提箱、手提袋、手│
│   ＬＶ       │十八日至九十八│九號        │提包、書包、旅行袋、旅行包│
│              │年一月三十一日│            │、旅行用衣物收藏袋、鑰匙包│
│              │              │            │、錢囊、錢夾等            │
├───────┼───────┼──────┼─────────────┤
│    花        │七十年三月一日│第一四九六八│珠寶包括：戒子，鑰匙、釦子│                  │
│              │起至一○○年二│二號        │、耳環、袖釦、手鐲、珠寶錶│
│              │月二十八日    │            │鍊、附於錶帶或錶鍊之珠寶小│
│              │              │            │飾品、胸針、項鍊、領帶別針│
│              │              │        │、飾針、貴金屬及其合金製或│
│              │              │            │鍍有貴金屬之珠寶盒        │
└───────┴───────┴──────┴─────────────┘
七、義大利商．芬蒂艾德有限公司相關商標圖樣之商標專用權
┌───────┬───────┬──────┬─────────────┐
│商標圖樣      │  有效期限    │  審定號數  │   專    用     商    品  │
├───────┼───────┼──────┼─────────────┤
│              │七十八年八月一│第四四九二二│貴金屬、金鋼鑽、珠玉、珊瑚│
│              │日至九十八年七│九號        │、水晶、瑪瑙、寶石及其製品│
│              │月三十一日    │            │與仿製品                  │
│              │              │            │                          │
│              │              │            │                          │
└───────┴───────┴──────┴─────────────┘
